臺灣新北地方法院刑事裁定
111年度聲再字第23號
再審聲請人
即送判決人  陳昱全



上列聲請人因毒品危害防制條例案件，對本院107年度訴字第882
號，中華民國108年6月26日第一審確定判決（臺灣新北地方法院
107年度訴字第882號，起訴案號：臺灣新北地方檢察署107年度
偵緝字第2273號、第2274號）聲請再審，本院裁定如下：
    主  文
再審之聲請駁回。
    理  由
一、有罪判決確定後，因發現新事實或新證據，單獨或與先前之
    證據綜合判斷，足認受有罪判決之人應受無罪、免訴、免刑
    或輕於原判決所認罪名之判決者，為受判決人利益，固然得
    依刑事訴訟法第420條第1項第6款規定聲請再審；但所稱的
    新事實或新證據，必須確實足以動搖原確定判決認定之犯罪
    事實。
二、聲請內容概要：就伊涉犯持有毒品之部分，伊覺得警察怎麼
    可以在不是現行犯，又沒有搜索票之情況下，就對伊執行搜
    索，伊要依刑事訴訟法第420條第1項第6款之規定聲請再審
    ，但伊目前沒有新事證可以提供，希望法院可以職權調查等
    語（見本院111年7月28日訊問筆錄第2頁）。
三、本院之論斷：
　㈠確定判決綜合卷證資料，認聲請人前基於持有第二級毒品毒
    品之犯意，於民國106年12月28日某時許，在臺北市林森北
    路某酒店內，向真實姓名年籍不詳之人，以新臺幣（下同）
    2萬4千元之價格，購入第三級毒品愷他命約20公克（純質淨
    重未達20公克），並獲贈含有第二級毒品甲基安非他命、3,
    4-亞甲基雙氧甲基安非他命成分之咖啡包3包（驗餘淨重共
    計22.36公克），而持有第二級毒品乙節，業據被告供承不
    諱，並有自願受搜索同意書、新北市政府警察局土城分局搜
    索扣押筆錄暨扣押物品目錄表、查獲暨扣案物品照片、臺北
    榮民總醫院107年3月1日北榮毒鑑字第C0000000號毒品成分
    鑑定書㈠、㈡、臺北榮民總醫院107年3月1日北榮毒鑑字第C00
    00000-Q號毒品純度鑑定書㈠、內政部警政署刑事警察局107
    年7月10日刑鑑字第1070054538號鑑定書各1份附卷可考，被
    告持有第二級毒品之事證明確，並據以論罪科刑，原審判決
    已詳敘憑以認定犯罪事實之理由。
　㈡按搜索，經受搜索人出於自願性同意者，得不使用搜索票，
    刑事訴訟法第131條之1前段定有明文。經查，依卷附警員職
    務報告，是日警員於執行巡邏勤務時，見聲請人機車停在新
    北市土城區明德路與學府路口，鑰匙未拔，警員上前拔取鑰
    匙以代保管時，聲請人上前表示其為車主身分，警員請其提
    出相關身分證件以供查核為車主本人，聲請人提出身分證件
    後，為警發現其有毒品前科，遂詢問聲請人能否讓其檢查身
    上所攜帶物品，警員於聲請人外套左側內帶拍到袋狀物品，
    聲請人即自行取出口袋內之咖啡包3包及K他命1包等節，有
    卷附職務報告1份在卷可考；且被告前於警詢、偵訊及原審
    準備程序及審理時，均坦承犯行，且未曾爭執搜索扣押程序
    ，並有簽立自願受搜索同意書，足徵警員係經聲請人之同意
    ，且在聲請人主動交付之情形下，查扣上開毒品，應認屬合
    法之同意搜索，是縱認本件聲請人並非現行犯，亦無搜索票
    ，亦難認警員之搜索扣押違法。
　㈢綜上，聲請內容所述並非新事實、新證據，且其所述經與卷
    內各項證據綜合判斷，亦不足以動搖原有罪確定判決之調查
    結果及明白論斷的事實認定，無從對聲請人為更有利之判決
    ，聲請人之聲請與刑事訴訟法第420條第1項第6款之構成要
    件不符，其再審之聲請無理由，應予駁回。
四、依刑事訴訟法第433條、第434條第1項，裁定如主文。
中　　華　　民　　國　　111 　年　　7 　　月　　29　　日
                  刑事第十二庭  審判長法　官  陳正偉

                                      法  官  陳志峯

                                      法  官  鄭淳予
上列正本證明與原本無異。
如不服本裁定，應於裁定送達後五日內敘明抗告理由，向本院提
出抗告狀。
                                      書記官　方信琇
中　　華　　民　　國　　111 　年　　8 　　月　　2 　　日